臺灣高等法院臺南分院刑事判決
上　訴　人　臺灣臺南地方法院檢察署檢察官
被　　　告　甲○○
上列上訴人因被告過失傷害案件，不服臺灣臺南地方法院93年度
交易字第59號中華民國93年12月23日第一審判決（起訴案號：臺
灣臺南地方法院檢察署93年度偵字第8615號），提起上訴，本院
判決如下：
    主  文
上訴駁回。
甲○○緩刑貳年。
    事  實
一、甲○○考領有重機車駕駛執照，於民國（下同）93年4月6日
    中午12時25分許，騎乘車牌號碼ＹＬＯ─685號重機車，沿
    台南市○○區○○街1段1巷200號前之無名道路由北向南方
    向騎駛，行經該無名道路與長和街1段1巷之無號誌交岔路口
    時，本應注意車輛行至無號誌之交岔路口，轉彎車應暫停讓
    直行車先行，而依當時之天候晴、日間自然光線、市區道路
    ○路面乾燥、無缺陷、亦無障礙物，並無不能注意之情事，
    竟疏未注意轉彎車應暫停讓直行車先行，即貿然左轉而駛入
    長和街1段1巷道路內。適有亦考領有重機車駕駛執照之乙○
    ○騎乘車牌號碼ＸＰＺ─963號重機車，沿台南市○○區○
    ○街1段1巷由東往西方向直行欲通過該路口，甲○○見狀煞
    避不及，致其所騎乘機車之前車輪框與乙○○所騎乘機車之
    排氣管發生擦撞，乙○○因而人車倒地，造成乙○○受有「
    頭部外傷、腦震盪、鼻部腫痛瘀血挫傷、右手肘、右膝、右
    胸擦挫傷、左腰挫傷瘀血、第二、三腰椎輕微壓迫性骨折」
    等傷害，車禍事故發生後，經台南市警察局第三分局員警到
    場處理，在警員尚不知何人為肇事車輛之駕駛人前，甲○○
    主動表示其為駕駛人並自首犯行，接受裁判。
二、案經乙○○訴由台南市警察局第三分局報請台灣台南地方法
    院檢察署檢察官偵查起訴。
    理  由
一、訊據被告甲○○對於上開時、地騎乘機車肇事，致告訴人乙
    ○○受有前開傷害之事實，業據其在警訊、偵查、原審及本
    院審理時，供承不諱，核與告訴人乙○○之指訴情節相符，
    並有告訴人乙○○之診斷證明書一紙、道路交通事故現場圖
    、道路交通事故調查報告表(一)、(二)、及現場照片十六張等附
    卷可稽。
二、按車輛行至無號誌之交岔路口，轉彎車應暫停讓直行車先行
    ，道路交通安全規則第102條第1項第2款定有明文。被告於
    上揭時地騎乘機車本應注意上開規定，且依當時情形，客觀
    上又無不能注意之情事，竟疏於注意轉彎車應暫停讓直行車
    先行，即貿然左轉，致生本件車禍事故，其有過失，已甚明
    顯。而告訴人乙○○確因本件車禍而受有前開傷害，已如前
    述，是被告之過失行為與告訴人乙○○之傷害結果間，顯有
    相當因果關係。綜上所述，本件事證明確，被告上開犯行，
    已堪認定。至本件經原審送請台灣省台南區車輛行車事故鑑
    定委員會鑑定結果雖認為：「被告駕駛重機車，行經無號誌
    肇事岔路口，起駛未讓行進中車輛先行，為肇事原因。告訴
    人乙○○無肇事因素」，此有台灣省台南區車輛行車事故鑑
    定委員會南鑑字第930957號鑑定意見書在卷足憑；惟被告係
    自台南市○○區○○街1段1巷200號起駛，先沿長和街1段1
    巷200號前之無名道路由北向南方向騎駛，並非在事故現場
    起駛，是上開鑑定意見未審酌前開情事，而認為被告有「起
    駛未讓行進中車輛先行」之過失，尚有誤會，然被告即有前
    述「轉彎車未暫停讓直行車先行」之過失，是被告就本件車
    禍事故確有過失，附此敘明。
三、查被告因過失傷害人，核其所為，係犯刑法第284條第1項前
    段之普通過失傷害罪。被告於肇事後犯罪未被發覺前，即向
    現場處理警員坦承肇事而自首，有台南市警察局第三分局93
    年11月2日第093001111號函暨所附報告書在卷足憑，被告對
    於未經發覺之犯罪自首而接受裁判，應依刑法第62條前段規
    定減輕其刑。
四、原審審理結果，認被告過失傷害人，罪證明確，適用刑法第
    284條第1項前段、第41條第1項前段、第62條前段，罰金罰
    鍰提高標準條例第1條前段、第2條，並審酌被告之品行，過
    失程度及被害人所受傷害等一切情狀，量處拘役五十日並諭
    知如易科罰金以三百元折算一日，認事用法俱無不合，量刑
    亦稱妥適，檢察官上訴意旨，循告訴人之請求，以被告迄未
    和解（於本院審理時已和解給付），認原審量刑太輕而指摘
    原判決不當，並無可取，為無理由，應予駁回。末查被告未
    曾受有期徒刑以上刑之宣告，有卷內前科表可查，於本院審
    理時，已與被害人和解，並當庭賠償新台幣10萬元，經此偵
    審教訓，應知警惕諒無再犯之虞，本院認所宣告之刑，以暫
    不執行為適當，併諭知緩刑2年，以勵自新。
五、據上論斷，應依刑事訴訟法第368條、第74條第1款，判決如
    主文。
本案經檢察官林炎昇到庭執行職務。
中　　華　　民　　國　　94　　年　　4　　月　 　14　　日
　                刑事第五庭    審判長法　官  楊明章
                                      法　官  沈揚仁
                                      法　官  戴勝利
以上正本證明與原本無異。
不得上訴。
　　　　　　　　　　　　　　　　　　　書記官  李珍鳳
中　　華　　民　　國　　94　　年　　4 　　月　　15　　日
附錄：本判決論罪科刑法條。
刑法第284條第1項：因過失傷害人者，處六月 以下有期徒刑、
                  役或五百元以下罰金。
                  致重傷者，處一年以下有期徒刑、拘役或五
                  百元以下罰金。
